ACORDAO-COMPLETO-2411475

ACÓRDÃO 5731/2020 ATA 16/2020 - SEGUNDA CÂMARA

VISTOS, relatados e discutidos estes autos de representação formulada pela Lanus Suporte Técnico e Serviços de Informática Ltda. - EPP sobre os indícios de irregularidade no Pregão Eletrônico n.º 10/2018 promovido pelo Banco da Amazônia S/A (Basa) para o fornecimento de Solução de Gestão de Riscos e Controles (GRC) sob o valor de R$ 1.120.000,00, tendo a vigência do ajuste sido prevista para o período de 12 meses;
ACORDAM os Ministros do Tribunal de Contas da União, reunidos em Sessão da 2ª Câmara, ante as razões expostas pelo Relator, em:
9.1. considerar, no mérito, improcedente a presente representação (já conhecida pelo Acórdão 6178/2019-TCU-Segunda Câmara) , diante dos elementos de convicção até aqui obtidos pelo TCU;
	9.2. determinar que a unidade técnica adote as seguintes medidas:
	9.2.1. envie a cópia deste Acórdão, com o Relatório e a Proposta de Deliberação, à representante e ao Banco da Amazônia S/A (Basa) , para ciência; e
9.2.2. arquive o presente processo.

Representação sobre possíveis irregularidades no Pregão Eletrônico n.º 10/2018 promovido pelo Banco da Amazônia S/A (Basa) para o fornecimento de Solução de Gestão de Riscos e Controles (GRC) sob o valor de R$ 1.120.000,00, tendo a vigência do ajuste sido prevista para 12 meses.

Segunda Câmara

Banco da Amazônia S/A (Basa).

3. Representante: Lanus Suporte Técnico e Serviços de Informática Ltda. - EPP (CNPJ 18.364.007/0001-58).

13.1. Ministros presentes: Ana Arraes (Presidente), Augusto Nardes, Aroldo Cedraz e Raimundo Carreiro.
13.2. Ministros-Substitutos presentes: Marcos Bemquerer Costa e André Luís de Carvalho (Relator).

ANDRÉ DE CARVALHO

Trata-se de representação formulada pela Lanus Suporte Técnico e Serviços de Informática Ltda. - EPP sobre os indícios de irregularidade no Pregão Eletrônico n.º 10/2018 promovido pelo Banco da Amazônia S/A (Basa) para o fornecimento de Solução de Gestão de Riscos e Controles (GRC) sob o valor de R$ 1.120.000,00, tendo a vigência do ajuste sido prevista para o período de 12 meses. 
2.	Após a análise final do feito, o Auditor Federal José Carlos Araújo Júnior lançou o seu parecer conclusivo à Peça 37, com a anuência dos dirigentes da Selog (Peças 38-39) , nos seguintes termos:
	" (...) Conhecida a presente representação (peça 13) , e promovida a diligência quanto às alegações do representante e demais questões levantadas pelo Acórdão 6178/2019-TCU-Segunda Câmara, Ministro-substituto Relator André Luís de Carvalho, passa-se a analisar as respostas apresentadas, tópico a tópico, conforme transcrição/contextualização a seguir.
	2. Notificada acerca do Acórdão 6178/2019-TCU-Segunda Câmara, a Empresa Deloitte Touche Tohmatsu Consultores Ltda. ingressou nos autos como interessada (peças 20, 24 e 25) , e, ato contínuo, apresentou sua resposta acerca das alegações da representante, que foram acostadas aos autos à peça 25, e recebidas como mera petição (peças 28-31) .
	3. Considerando que as respostas apresentadas pela Deloitte Touche se referem aos questionamentos apresentados em oitiva ao Banco da Amazônia, item 1.7.1 do Acórdão 6178/2019-TCU-Segunda Câmara, trataremos tais alegações como resposta à diligência:
	'Item 1.7.1.i: manifeste-se sobre todas as falhas apontadas pela ora representante nestes autos.
	Item 1.7.1.ii: apresente a correspondente documentação e, a partir daí, se manifeste sobre a ata da sessão do Pregão Eletrônico 10/2018, evidenciando a efetiva economicidade na correspondente contratação em relação aos preços ofertados pelas demais licitantes, com a devida apresentação do subjacente memorial de cálculo, e sobre a carta do fabricante, demonstrando que a Deloitte Touche Tohmatsu Consultores Ltda. estaria com a revenda autorizada e apta a comercializar, licenciar e prestar os serviços de assistência técnica, atualização, treinamento, suporte e garantia aos softwares ofertados.'
	Fundamento legal ou jurisprudencial: itens 6.1.1.9 e 16.1 do edital do Pregão Eletrônico 2018/010, cláusula décima, parágrafo segundo, do Contrato 2018/202, e art. 56, inciso III, da Lei 10.303/2016. 
	Contextualização:
	4. A representante alegou a ocorrência das seguintes irregularidades ocorridas no pregão eletrônico 2018/010, realizado pelo Basa, para fornecimento de solução de gestão de riscos e controles - GRC:
	a) a empresa vencedora do pregão e contratada não deteria todo o conhecimento técnico para a efetiva prestação do serviço contratado, nos exatos termos das especificações contidas no edital, uma vez que não seria ela a detentora da solução de software. Ou seja, quem iria desenvolver o software não seria a empresa contratada, mas sim uma terceira empresa, estranha ao processo licitatório, o que caracterizaria subcontratação integral, vedada pelo edital e pela legislação vigente. Junta o documento de peça 6 como comprovação;
	b) o atestado de capacidade técnica apresentado pela empresa contratada (peça 7) não estaria de acordo com o edital, uma vez que o referido documento atestaria apenas a capacidade técnica da empresa vencedora no tocante a serviços de consultoria, enquanto o edital exige a capacidade para todo o objeto do contrato, qual seja, solução de gerenciamento tecnológico, implementação, migração de sistema, parametrização e assistência técnica; e
	c) o preço contratado seria inexequível, bem inferior aos preços praticados pela própria contratada em outra contratação semelhante.
	Manifestação do Banco da Amazônia:
	5. O Banco da Amazônia alegou, em suma, o seguinte (peça 26, p. 1-7) :
	a) o edital do Pregão Eletrônico 2018/010 não exigia da contratada o desenvolvimento de software e sim, a comprovação de que a vencedora teria autorização para comercializar o software objeto da licitação, a aquisição do produto junto à terceira empresa, portanto, não caracterizaria a subcontratação, muito menos desqualificaria a empresa contratada pela suposta ausência de conhecimento técnico para a efetiva prestação do serviço;
	b) tal condição resta clara no item 26.1.1 do edital de licitação, que prevê a apresentação da carta do fabricante da solução de gerenciamento de acesso lógico a ser fornecida pela licitante, comprovando que está apta a comercializar, licenciar, prestar serviços de assistência técnica, atualização, treinamento, suporte e garantia aos softwares ofertados;
	c) o pregoeiro convocou a empresa arrematante do objeto para realização da prova de conceito (conforme ata) , onde restou comprovado que a licitante é revenda autorizada e apta a comercializar, licenciar, prestar serviços de assistência técnica, atualização, treinamento, suporte e garantia aos softwares ofertados;
	d) o atestado de capacidade técnica formulado pelo Banco Votorantim S/A, no seu item 2, descreve que, dentre os serviços prestados pela Deloitte ao referido Banco, está a 'Implementação de Ferramenta de Gestão de Risco', e que o documento diz não haver nos registros da relação contratual nenhum fato desabonador em relação às tarefas assumidas pela Deloitte;
	e) durante a prova de conceito, afeta ao Pregão Eletrônico 2018/010, os representantes da Deloitte demonstraram notório conhecimento nas funcionalidades do sistema BWise, satisfazendo as demandas requeridas no edital em questão, ante a gestão de riscos e controles (os elementos da prova de conceitos encontram-se detalhados à peça 26, p. 3 e 4) ;
	f) foi realizada diligência junto ao Banco Votorantim, para comprovação do atestado de capacidade técnica;
	g) quanto à exequibilidade da proposta vencedora, considerando que o valor da proposta da empresa Deloitte foi exatamente igual ao estimado da contratação, e o critério de julgamento foi o 'menor preço global', consideramos que a proposta da empresa é aderente aos termos do edital e aos princípios que regem os processos de contratação na Administração Pública, sendo, portanto, a mais vantajosa para o Banco; e
	h) a proposta apresentada pela Deloitte está de acordo com todos os critérios de aceitabilidade de preços previstos na Lei 13.303/2016, que rege a empresas estatais, em especial em seus artigos 31 e 56.
	6. O Basa encaminhou, em anexo às suas alegações, os seguintes documentos: ata do Pregão Eletrônico 10/2018 (peça 26, p. 8-23) , diligência ao Banco Votorantin para comprovar a veracidade do atestado técnico apresentado pela Deloitte (peça 26, p. 25-26) , e a carta de autorização para comercialização de software que declara que a Deloitte está autorizada a comercializar, licenciar e prestar serviços de implementação e sustentação das soluções BWise no Banco da Amazônia na data de 28/6/2018 (peça 26, p. 27) . Por e-mail, encaminhou os documentos que embasaram a estimativa de preços do certame (peças 33, 35 e 36) .
	Manifestação da Deloitte Touche Tohmatsu Consultores Ltda
	7. A Deloitte informou, basicamente, o seguinte (peça 25) :
	a) a qualificação técnica da Deloitte foi exaustivamente demonstrada no âmbito do Pregão Eletrônico 10/2018, tendo sido devidamente analisada e aprovada pelo pregoeiro e equipe técnica de apoio, nos termos do que dispunha o subitem 6.1.1.9 do edital licitatório;
	b) a experiência técnica da Deloitte foi comprovada mediante a apresentação de atestado de qualificação técnica referente a um trabalho realizado, com sucesso, que tratou da implementação de ferramenta de gestão de riscos, envolvendo as áreas de riscos, controles internos, compliance, segurança da informação, TI, engenharia de processos e auditoria interna, junto ao Banco Votorantin;
	c) o atestado de qualificação técnica apresentado comprova a experiência na realização de trabalho compatível em características, quantidades e prazos, com o requisitado no termo de referência do Pregão Eletrônico 10/2018;
	d) quanto à alegação de subcontratação dos serviços licitados, o subitem 26.1.1 do edital indica claramente a possibilidade de revenda do software sem que isso venha a configurar uma subcontratação, desde que a proponente seja a revendedora autorizada pela fabricante;
	e) segue em anexo a carta emitida pela Bravo GRC, que representa a fabricante do software oferecido no Pregão Eletrônico 10/2018, declarando que a Deloitte está apta a comercializar, licenciar e prestar serviços de implementação e sustentação das soluções da BWise (peça 25, p. 9) ;
	f) foi realizada prova de conceito, nos termos do subitem 7.2 do edital, por meio do qual restou demonstrado que a ferramenta apresentada pela Deloitte atende às funcionalidades requeridas no edital licitatório;
	g) no que se refere à inexequibilidade da proposta, a Deloitte apresenta o racional utilizado para precificação, demonstrando a exequibilidade da proposta apresentada de R$ 1.120.000,00 (peça 25, p. 7) ;
	h) a Deloitte é uma empresa com vasta base de conhecimento relacionado a práticas de gestão de riscos, o que pode ser comprovado pelos diversos trabalhos realizados ao longo dos anos em instituições financeiras. Apresenta tabela com relação de contratos relacionados com a avaliação e implementação da gestão de riscos, executados em quinze instituições financeiras entre os anos de 2003 e 2016 (peça 25, p. 5 e 6) ;
	Análise:
	8. Pela análise dos elementos apresentados pelo Banco da Amazônia e pela Deloitte Touche Tohmatsu Consultores Ltda., verifica-se serem improcedentes as alegações apresentadas pela Lanus Suporte Técnico e Serviços de Informática Ltda., ora representante.
	9. A alegação de subcontratação não deve prosperar, pois o item 26.1.1 do edital de licitação é claro no sentido de que a licitante poderia ofertar software adquirido de outra empresa, desde que apresentasse carta do fabricante da solução, comprovando que a licitante é revenda autorizada e apta a comercializar, licenciar, prestar serviços de assistência técnica, atualização, treinamento, suporte e garantia aos softwares ofertados (peça 3, p. 38) .
	10. A carta de autorização para comercialização de software foi trazida aos autos, tanto pelo Basa, quanto pela Deloitte (peça 25, p. 9, e peça 26, p. 27) .
	11. Por sua vez, a qualificação técnica da Deloitte foi comprovada pela apresentação de atestado referente à execução de serviços similares realizados no Banco Votorantim (peça 7, p. 1) e pelo teste de conceito, realizado pelo Banco da Amazônia, no qual restou comprovado que a solução apresentada pela licitante atende a todos os requisitos especificados no edital do Pregão Eletrônico 10/2018, conforme descrito na peça 26, p. 3 e 4.
	12. No que se refere à alegação de inexequibilidade da proposta vencedora, o representante não apresenta qualquer estudo técnico que suporte tal afirmação, limitando-se a alegar a suposta incompatibilidade de um item, que representa menos de 2% do valor da proposta, com os valores praticados no mercado. Cabe ressaltar que a representante não apresentou sequer uma pesquisa de mercado que comprovasse a incompatibilidade de preços alegada.
	13. A mencionada incompatibilidade com os preços praticados pela Deloitte em outros contratos já foi analisada na instrução inicial desta unidade técnica, in verbis (peça 10, p. 4) :
	'12. Quanto à alegação de que o preço contratado seria inexequível (item 1, letra 'c', acima) , também não restou evidente sua plausibilidade. O representante usou como referência de preço a contratação entre a Deloitte e o Banco Votorantim, objeto do atestado de capacidade técnica acima citado (peça 7) . 
	13. Ao afirmar ser inexequível o preço contratado, o representante se limita a um item (peça 1, p. 9-10) , qual seja, o item 2 - Serviços de Instalação, Transição e Configuração/Parametrização de Software, cotado pela empresa vencedora por R$ 22.000,00 (peça 6) . 
	14. Ocorre que, na proposta da Deloitte, não consta a quantidade de horas a serem utilizadas para os serviços desse item 2. Sendo assim, não há como comparar com os preços utilizados como referência pelo representante (peça 7. p. 24) , cotados em horas. 
	15. Além disso, conforme enunciado do Acórdão 637/2017-TCU-Plenário, Relator Ministro Aroldo Cedraz, 'A inexequibilidade de itens isolados da planilha de custos não caracteriza motivo suficiente para a desclassificação da proposta (art. 48, inciso II, da Lei 8.666/1993) , pois o juízo sobre a inexequibilidade, em regra, tem como parâmetro o valor global da proposta'. 
	16. Ressalte-se que o preço total da contratação entre a Deloitte e o Banco Votorantim, utilizada como referência pelo representante, foi R$ 903.466,00 (peça 7. p. 24) em agosto de 2013. Considerando a inflação no período (IGP-M) , o valor (R$ 1.209.734,92) estaria acima do preço ofertado no Pregão Eletrônico 2018/010 em julho de 2018 (peça 6 - R$ 1.120.000,00) .'
	
	14. Entende-se, portanto, inexistente qualquer indício concreto da inexequibilidade da proposta vencedora no pregão em comento, que está em harmonia com a estimativa de preços do pregão em epígrafe, fixado em R$ 1.120.000,00 (peças 35 e 36) . 
	15. Cabe ressaltar que, nos termos previstos no item 5.10 do edital de licitação, a proposta apresentada e os lances formulados incluem todos os serviços técnicos necessários para o fornecimento da solução de gerenciamento de acesso lógico e todas e quaisquer despesas necessárias para o perfeito fornecimento do objeto do Pregão Eletrônico, tais como tributos e demais despesas (peça 3, p. 11) , condição à qual estará obrigada após a assinatura do termo contratual, cuja fiel execução é condição para o recebimento, nos termos previstos em contrato.
	16. Não há, pois, como inferir, sem que haja qualquer razão aparente, que a empresa Deloitte Touche Tohmatsu Consultores Ltda. tenha deliberadamente apresentado uma proposta de preços que não lhe permitiria executar os compromissos a serem assumidos em contrato. 
	17. Pela análise da ata do pregão, à peça 26, p. 8-23, percebe-se que a pregoeira seguiu a regra prevista no art. 57, que levou à desclassificação das empresas Soluções de Negócios Ltda., que apresentou proposta de R$ 1.500.000,00, e Vixteam Consultoria & Sistemas S.A, com proposta de R$ 1.547.000,00, e declarou vencedora a Deloitte Touche Tohmatsu Consultores Ltda., que, após negociação, apresentou a proposta de R$ 1.120.000,00, conforme detalhado pelo Basa em sua resposta de oitiva, in verbis (peça 26, p. 5) :
	'O valor estimado dessa contratação foi de R$ 1.120.000,00, e o critério de julgamento foi pelo menor valor global da contratação. Ao final da fase de lances, a empresa primeira colocada ofertou o valor de R$ 1.505.000,00 e o menor lance da empresa Deloitte foi no valor de R$ 1.767.633,64.
	Durante a fase de negociações, as duas primeiras empresas foram desclassificadas por aceitarem reduzir seus lances e terem ofertados valores acima do bloqueio orçamentário e em razão da impossibilidade de aceitação daquelas propostas por valores superiores à estimativa de preços.
	 A empresa Deloitte, 3ª colocada, foi convocada a apresentar documentação e proposta, atendendo a convocação, enviando a proposta e documentação no prazo estipulado, e durante a fase de negociações, aceitou reduzir seu valor para o valor estimado da contratação, que foi de R$ 1.120.000,00, não necessitando por isso, demonstração de memorial de cálculo.'
	
	18. Diante do exposto, os elementos constantes dos autos permitem, desde já, a avaliação quanto ao mérito da presente representação como improcedente.
	Proposta de Encaminhamento
	19. Em virtude do exposto, propõe-se:
	19.1. no mérito, considerar a presente representação improcedente;
	19.2. informar ao Banco da Amazônia S/A, ao representante e à Deloitte Touche Tohmatsu Consultores Ltda. que o conteúdo da deliberação que vier a ser proferida poderá ser consultado no endereço www.tcu.gov.br/acordaos; e
	19.3. arquivar os presentes autos, nos termos do art. 250, I, c/c art. 169, V, do Regimento Interno/TCU."
É o Relatório.

8.1. Mariana Brito de Moura Barros Martins (OAB-SP 274.144), entre outros, representando a Deloitte Touche Tohmatsu Consultores Ltda.;  
8.2. Arthur Pinto de Lemos Netto (OAB-SP 16.482), entre outros, representando a Lanus Suporte Técnico e Serviços de Informática Ltda.

Não atuou.

REPRESENTAÇÃO. BANCO DA AMAZÔNIA S/A. PREGÃO ELETRÔNICO N.º 10/2018. SUPOSTAS IRREGULARIDADES. CONHECIMENTO PELO ACÓRDÃO 6.178/2019-TCU-2ª CÂMARA. DILIGÊNCIA. IMPROCEDÊNCIA. COMUNICAÇÃO. ARQUIVAMENTO.

REPRESENTAÇÃO (REPR)

Secretaria de Controle Externo de Aquisições Logísticas (Selog).

Trata-se de representação formulada pela Lanus Suporte Técnico e Serviços de Informática Ltda. - EPP sobre os indícios de irregularidade no Pregão Eletrônico n.º 10/2018 promovido pelo Banco da Amazônia S/A (Basa) para o fornecimento de Solução de Gestão de Riscos e Controles (GRC) sob o valor de R$ 1.120.000,00, tendo a vigência do ajuste sido prevista para o período de 12 meses.
2.	A presente representação já teria sido, preliminarmente, conhecida pelo Acórdão 6178/2019-TCU-Segunda Câmara, por atender aos requisitos legais e regimentais de admissibilidade. 
3.	De todo modo, no mérito, como não restaram confirmadas as suscitadas irregularidades, a presente representação deve ser considerada improcedente. 
4.	A ora representante teria apresentado, em suma, as seguintes alegações: (i) a empresa contratada (Deloitte Touche Tohmatsu Consultores Ltda.) não deteria todo o conhecimento técnico para a efetiva prestação do aludido serviço, pois ela não seria a detentora da solução de software, e, assim, o desenvolvimento do software seria realizado por terceira empresa - estranha ao processo licitatório, caracterizando a subcontratação vedada pelo edital e pela legislação vigente; (ii) o atestado de capacidade técnica apresentado pela referida empresa não estaria de acordo com o edital, pois o aludido documento atestaria apenas a capacidade técnica para os serviços de consultoria, ao passo que o edital exigiria a capacidade para todo o objeto pactuado (solução de gerenciamento tecnológico, implementação, migração de sistema, parametrização e assistência técnica) ; e (iii) o correspondente preço seria inexequível.
5.	O aludido Acórdão 6.178/2019 foi prolatado pela 2ª Câmara do TCU nos seguintes termos:
	" (...) 1.7. Determinar que a Selog adote as seguintes medidas:	
	1.7.1. promova a necessária diligência junto ao Banco da Amazônia S.A. para que, no prazo de 15 (quinze) dias contados da ciência da presente deliberação, adote as seguintes providências: (i) manifeste-se sobre todas as falhas apontadas pela ora representante nestes autos; (ii) apresente a correspondente documentação e, a partir daí, se manifeste sobre a ata da sessão do Pregão Eletrônico 10/2018, evidenciando a efetiva economicidade na correspondente contratação em relação aos preços ofertados pelas demais licitantes, com a devida apresentação do subjacente memorial de cálculo, e sobre a carta do fabricante, demonstrando que a Deloitte Touche Tohmatsu Consultores Ltda. estaria com a revenda autorizada e apta a comercializar, licenciar e prestar os serviços de assistência técnica, atualização, treinamento, suporte e garantia aos softwares ofertados; 
	1.7.2. envie a cópia do presente Acórdão, acompanhada da cópia do parecer da unidade técnica, à representante e à Deloitte Touche Tohmatsu Consultores Ltda., para ciência, e ao Banco da Amazônia S.A., para ciência e cumprimento ao item 1.7.1 deste Acórdão; e 
	1.7.3. manifeste-se conclusivamente, após o cumprimento dos itens 1.7.1 e 1.7.2 deste Acórdão, sobre a ata da sessão do Pregão Eletrônico 10/2018, evidenciando a efetiva economicidade, ou não, da correspondente contratação, em face de todos os preços ofertados no aludido certame, e sobre a carta do fabricante, demonstrando que a Deloitte Touche Tohmatsu Consultores Ltda. estaria, ou não, com a revenda autorizada e apta a comercializar, licenciar e prestar os serviços de assistência técnica, atualização, treinamento, suporte e garantia aos softwares ofertados."
6.	O Basa manifestou-se à Peça 26, p. 1-7, tendo apresentado, em síntese, as seguintes alegações: (i) o edital do Pregão Eletrônico n.º 10/2018 não teria exigido o desenvolvimento de software, mas, sim, a comprovação de que a licitante teria a autorização para comercializar o software licitado; (ii) a vencedora do certame teria comprovado a autorização e a aptidão para comercializar, licenciar e prestar os serviços de assistência técnica, atualização, treinamento, suporte e garantia ao software ofertado; (iii) o atestado de capacidade técnica descreveria que a Deloitte estaria apta a prestar os serviços de "Implementação de Ferramenta de Gestão de Risco", salientando que, nos registros da relação contratual, não subsistiria nenhum fato desabonador em relação às tarefas assumidas pela Deloitte; (iv) os representantes da Deloitte teriam demonstrado o notório conhecimento nas funcionalidades do sistema ofertado, satisfazendo as demandas requeridas no referido edital; e (v) o valor da proposta da Deloitte estaria adequado ao valor estimado da contratação e o critério de julgamento teria sido o "menor preço global", ressaltando que a proposta da empresa seria aderente aos termos do edital e aos princípios regedores dos processos de contratação na administração pública.
7.	Por seu turno, a Deloitte Touche Tohmatsu Consultores Ltda. apresentou a sua resposta à Peça 25, tendo ofertado, em síntese, as seguintes alegações: (i) a sua qualificação técnica teria sido demonstrada no âmbito do Pregão Eletrônico n.º 10/2018, tendo sido devidamente analisada e aprovada pelo pregoeiro e pela equipe técnica de apoio; (ii) o apresentado atestado de qualificação técnica comprovaria a experiência na realização de trabalho compatível em características, quantidades e prazos exigidos pelo termo de referência do aludido certame; (iii) o item 26.1.1 do edital indicaria a possibilidade de revenda do software sem isso configurar a subcontratação; (iv) a carta emitida pela fabricante do software oferecido no PE n.º 10/2018 comprovaria que a Deloitte estaria apta a comercializar, licenciar e prestar os serviços de implementação e sustentação das soluções ofertadas; (v) a prova de conceito teria demonstrado, nos termos do item 7.2 do edital, que a ferramenta apresentada pela Deloitte atenderia às funcionalidades requeridas no edital; e (vi) a tabela utilizada para a precificação demonstraria a exequibilidade da sua proposta. 
8.	De todo modo, após a análise final do feito, a Selog sugeriu a improcedência da presente representação.
9.	O TCU pode incorporar o parecer da unidade técnica a estas razões de decidir.
10.	A unidade técnica assinalou que a alegação de subcontratação não seria procedente, até porque o item 26.1.1 do edital seria claro no sentido de a licitante poder ofertar o software adquirido junto a terceiros, desde que apresentasse a carta do fabricante da solução, comprovando que a licitante seria autorizada a comercializar, licenciar e prestar os serviços de assistência técnica, atualização, treinamento, suporte e garantia aos softwares ofertados, e, assim, a carta de autorização para a comercialização do software apresentada pela Deloitte comprovaria o cumprimento do aludido item do edital.
11.	Ao discorrer, por sua vez, sobre a qualificação técnica da Deloitte, a unidade técnica verificou que a apresentação do atestado referente à execução de serviços similares no Banco Votorantim (Peça 7, p. 1) e o teste de conceito realizado pelo Banco da Amazônia comprovariam que a solução apresentada pela licitante vencedora atenderia aos requisitos especificados no edital do Pregão Eletrônico n.º 10/2018. 
12.	A Selog também anotou que a ora representante não teria apresentado os elementos suficientes para sustentar a alegação de inexequibilidade da proposta vencedora, pois teria apenas apontado a suposta incompatibilidade de um único item, representando menos de 2% do valor da proposta, com os valores praticados no mercado, sem sequer ter apresentado a pesquisa de mercado tendente a comprovar a suposta incompatibilidade dos preços. 
13.	Não por acaso, a Selog esclareceu que o Acórdão 637/2017 teria sido prolatado pelo Plenário do TCU no sentido de que a "inexequibilidade de itens isolados da planilha de custos não caracteriza motivo suficiente para a desclassificação da proposta (art. 48, inciso II, da Lei 8.666/1993) , pois o juízo sobre a inexequibilidade, em regra, tem como parâmetro o valor global da proposta".
14.	Por conseguinte, a Selog indicou que a atualização monetária do preço apresentado como referência pela ora representante (contratação entre a Deloitte e o Banco Votorantim sob o valor de R$ 903.466,00 em agosto de 2013) resultaria na importância de R$ 1.209.734,92 e esse valor estaria acima do preço ofertado no Pregão Eletrônico n.º 10/2018 fixado em R$ 1.120.000,00.
15	Não mereceria prosperar, então, a mera alegação da ora representante no sentido de que o correspondente preço seria inexequível, até porque não teria sido apresentado o eventual indício concreto da inexequibilidade na proposta vencedora desse pregão, estando ela em sintonia com a estimativa de preços para o certame.
16.	No cumprimento, enfim, ao item 1.7.3 do Acórdão 6178/2019-TCU-Segunda Câmara, a unidade técnica teria evidenciado a possível economicidade da aludida proposta de preço, salientando que a análise da ata da sessão do PE n.º 10/2018 (Peça 26, p. 8-23) demonstraria que, após a derradeira negociação, a Deloitte teria apresentado a proposta vencedora sob o valor de R$ 1.120.000,00 em face da desclassificação das propostas então ofertadas pela Soluções de Negócios Ltda., sob o valor de R$ 1.500.000,00, e pela Vixteam Consultoria & Sistemas S.A, sob o valor de R$ 1.547.000,00. 
17.	Diante, portanto, dos elementos de convicção até aqui obtidos neste processo, o TCU deve assinalar a improcedência da presente representação (já conhecida pelo Acórdão 6178/2019-TCU-Segunda Câmara) .
Ante o exposto, pugno pela prolação do Acórdão ora submetido a este Colegiado. 
TCU, Sala das Sessões, em tagDataSessao.
Ministro-Substituto ANDRÉ LUÍS DE CARVALHO
Relator